【裁判字號】    93,重訴,116
【裁判日期】    950301
【裁判案由】    返還消費借貸款
【裁判全文】
臺灣新竹地方法院民事判決             93年度重訴字第116號
原      告  華南商業銀行股份有限公司
法定代理人  己○○
訴訟代理人  癸○○
被      告  丙○○
訴訟代理人  陳舜銘律師
            甲○○○
被      告  辛○○
            乙○○
共      同
訴訟代理人  甲○○○
上列當事人間請求返還消費借貸款事件，本院於民國95年2月14
日辯論終結，判決如下：
    主  文
被告應連帶給付原告新臺幣玖佰萬元，及如附表所示之利息、違
約金。
訴訟費用由被告連帶負擔。
本判決於原告以新臺幣佰萬元為被告供擔保後得假執行。但被
告如以新臺幣玖佰萬元為原告預供擔保後，得免為假執行。
    事實及理由
甲、程序部分：被告辛○○經合法通知，未於最後言詞辯論期日
    到場，核無民事訴訟法第386條各款所列情形，爰依原告之
    聲請，准由其對被告辛○○部分一造辯論而為判決。
乙、實體部分：
壹、原告主張：
    被告丙○○分別於民國89年8月10日、90年9月11日、90年10
    月16日邀同被告辛○○及訴外人邱鏡煇為連帶保證人向原告
    借款各新臺幣（下同）3,000,000元，合計共9,000,000元，
    嗣前開3筆借款之借款期限屆至，經以借新還舊方式多次展
    期續借，並分別於91年3月29日、91年4月1日、91年4月2日
    ，被告丙○○展期續借時，另邀同被告乙○○擔任前開借款
    之連帶保證人，而將原由訴外人邱鏡煇擔任連帶保證人部分
    均更換為被告乙○○，迄前開借款期屆至，再經以借新還舊
    方式多次展期續借，於92年5月9日簽訂3份借據，借款期間
    分別約定為自92年5月9日起至92年8月9日止、92年5月9日起
    至92年9月11日止、92年5月9日起至92年10月2日止，利息則
    均約定按年利率百分之4.5按月計付，並約定如逾期違約，
    凡逾期在6個月以內者，按約定利率百分之10，逾期超過6個
    月者，則按約定利率百分之20計付違約金，詎被告丙○○於
    前開借款期限屆至，均未依約清償本金，屢經催討均置之不
    理，而被告辛○○、乙○○則為前開借款之連帶保證人，自
    應就前開債務負連帶清償之責任，為此，爰依消費借貸及連
    帶保證之法律關係，訴請被告連帶清償積欠之借款及如附表
    所示之利息、違約金，並聲明：如主文第1項所示及願供擔
    保請准宣告假執行。
貳、被告則以：
一、被告丙○○以：其雖有於79年7月19日向原告借款3,000,000
    元，並有簽訂授信約定書及留存印鑑卡，惟該印鑑章因久未
    使用，現由何人持有已不清楚，至其前所借之3,000,000元
    款項已如數清償，而本件如附表所示之系爭3筆借款均非其
    所借，借據上之簽名亦均非其所簽，而原告復未曾與其確認
    系爭3筆借款之事宜，又因其弟邱鏡煇之妻弟林宗緒前經營
    愛全企業有限公司，且因公司借貸事宜而與系爭借款之承辦
    人員丁○○甚為熟稔，而是時林宗緒所經營愛全企業有限公
    司已有債信不佳之情形，其認系爭3筆借款應係林宗緒利用
    與丁○○熟識之交情，認有機可趁，乃冒用被告丙○○之名
    義向原告借貸，則被告丙○○就系爭3筆借款事宜既均不知
    情，而系爭3筆借款亦非其所借，則原告訴請被告丙○○清
    償系爭3筆借款，實無理由；至其前雖有簽訂授信約定書，
    惟關於授信約定書上第10條之約定乃屬定型化契約之約定，
    依民法第247條之1之規定應認該條款有顯失公平情形，而認
    無效等語資為抗辯，並聲明：(一)原告之訴駁回。(二)如受不利
    之判決，願預供擔保請免為假執行。
二、被告辛○○未於最後言詞辯論期日到場，惟據其前到場及所
    提出之書狀陳述略稱：伊雖有於79年間，擔任被告丙○○向
    原告借款之連帶保證人，並有簽訂授信約定書，惟伊並未在
    系爭授信約定書上用印，而系爭授信約定書上之印章亦非其
    所有，又伊並未同意擔任系爭3件借款之連帶保證人，就系
    爭借款之事宜亦全然未悉，系爭3紙借據上之簽名均非伊所
    簽，原告復未曾對伊為任何對保手續，則原告訴請伊應就系
    爭3筆借款負連帶清償責任，實無理由等語，並聲明：(一)原
    告之訴駁回。(二)如受不利之判決，願預供擔保請免為假執行
    。
三、被告乙○○則以：其雖有於授信約定書上簽名，並曾提供身
    分證影本、駕駛執照影本及名片等文件交原告收執，惟其並
    不知悉當初為何要簽訂授信約定書，且其並未同意擔任系爭
    3筆借款之連帶保證人，又系爭3筆借款之借貸時間，其尚在
    大陸經商，其3筆借款借據上之簽名均非其所簽，復查原告
    放款業務之核貸過程相當粗率，甚且前有一筆借款借據上連
    帶保證人欄被告乙○○之名字簽署錯誤，寫成石華石，原告
    亦予以核貸，更足見原告銀行承辦放款業務之疏失等語置辯
    ，並聲明：(一)原告之訴駁回。(二)如受不利之判決，願預供擔
    保請免為假執行。
、得心證之理由：
一、查原告主張之前開事實，已據其提出與所述相符之借據、授
    信約定書、放款部分本金、利息收回記錄、印鑑卡、被告丙○○借款明細表、轉帳收入傳票、存款往來明細表、存摺類
    存款取款憑條、放款利息（遲延利息）手續費收入傳票、被
    告丙○○借款沿革表、授信申請書、被告乙○○之身分證、
    駕駛執照、名片及被告丙○○之申請書等件（均影本）為證
    （見本院(一)卷第8至13頁、60至65頁、73頁反面、74頁反面
    、75頁反面、(二)卷第32至43頁、57至70頁、131至132頁、16
    5至175頁），至被告丙○○、乙○○對於前開授信約定書、
    印鑑卡上之簽名及印文均屬真正之情並不爭執，而被告辛○○對於確有在授信約定書上簽名之事實亦不爭執，惟均另以
    前揭情詞置辯，則本件所應審究之爭點厥為：(一)原告79年7
    月11日之授信約定書上，被告辛○○之印章是否為真正？(二)
    被告丙○○是否有邀同被告辛○○、乙○○擔任連帶保證人
    向原告借貸系爭3筆款項？茲詳述如下：
(一)原告79年7月11日之授信約定書上，被告辛○○之印章是否
    為真正？
    被告辛○○對於確有於原告79年7月11日之授信約定書上簽
    名之情並不爭執，雖另辯稱系爭授信約定書上之印章非其所
    有云云，惟查系爭授信約定書上所蓋用之印章，確為被告辛○○所有，並經被告辛○○親自交付原告銀行之承辦人員於
    授信約定書及印鑑卡等文件上蓋用後返還，此據證人即被告
    辛○○授信約定書之承辦人員丁○○結證稱：關於被告辛○○簽訂授信約定書事宜係由伊承辦，當初要簽訂授信約定書
    時，伊先與蔡小姐（指被告辛○○）約定時間，嗣依約定時
    間，至蔡小姐公園路的公司辦理對保事宜，蔡小姐當場交付
    印章，伊在授信約定書上蓋完章後，請蔡小姐簽名，蔡小姐
    知道她是要擔任丙○○先生之連帶保證人，當日共簽訂有授
    信約定書、借據及印鑑卡，伊亦有告知蔡小姐借款金額、借
    款人及擔任連帶保證人等事宜，伊與辛○○及丙○○都很熟
    ，均是認識多年的好朋友，伊去幫辛○○辦理對保時，丙○○亦有在場，伊有清楚告知借款人、連帶保證人以後往來均
    以授信約定書上之印章為準，要好好保存等語綦詳（見本院
    (二)卷第155、156頁），參以，證人丁○○現雖仍任職在原告
    銀行，與原告銀行間有僱傭關係存在，惟其與被告丙○○、
    辛○○均為認識數十年之好友，雙方並無何仇隙怨懟，此為
    被告丙○○所自承（見本院(二)卷第158頁），衡情，證人丁○○尚無干冒偽證罪責，任意誣陷被告辛○○之理，是其前
    開所證內容堪認屬實，則被告辛○○上開所辯顯係避重就輕
    之詞，不足採信，是以，被告辛○○之授信約定書及印鑑卡
    上之印文均屬真正等情，堪可認定。
(二)被告丙○○是否有邀同被告辛○○、乙○○擔任連帶保證人
    向原告借貸系爭3筆款項？
  1.按借據內印章及作押房契既均屬真正，雖由他人代為立據而
    除有確切反證外，自應推定為本人授權行為（最高法院37年
    上字第8816號判例意旨參照）；又印章由本人或有權使用之
    人蓋用為常態，由無權使用之人蓋用為變態，主張該變態事
    實之當事人，應負舉證責任。經查，被告丙○○、乙○○對
    於其確有親自在授信約定書及印鑑卡簽名、用印，且其授信
    約定書及印鑑卡所留存之印文確屬真正等情均不爭執，而被
    告辛○○之授信約定書及印鑑卡上之印文確屬真正等情，亦
    經本院認定如前，再經本院將被告3人所留存之印鑑卡及系
    爭3紙借據囑託公誠鑑定有限公司鑑定其上之印文是否相符
    ，經該公司以透明片重疊比對法鑑定結果認為：系爭3紙借
    據原本上被告丙○○、辛○○、乙○○3人印文與印鑑卡上
    之印文均相符等語，亦有公誠鑑定有限公司94年3月25日誠
    字第940325號鑑定報告在卷可稽（見本院(一)卷第67至80頁）
    ，則系爭3紙借據上之印文確屬真正等情，堪可認定。是以
    ，系爭3紙借據上之印文既均屬真正，而被告復均未能舉證
    證明其印章有被盜用之情，揆之前揭說明，上開3紙借據上
    之印文既均屬真正，則系爭3紙借據自應推定為真正。
  2.至被告丙○○雖辯稱：系爭3筆借款均非伊所借，應係伊弟
    邱鏡煇之妻弟林宗緒夥同原告銀行行員丁○○冒伊之名貸用
    云云。惟查，系爭3筆借款確均為被告丙○○所借，且經多
    次借新還舊展期續借後，現仍積欠本金共9,000,000元及如
    附表所示之利息、違約金迄未償還之事實，業據證人即系爭
    3筆借款之承辦人員蘇鴻枝結證稱：「（問：提示本件3份借
    據，有何意見？）該3份借據都是由我承辦，我之前在放款
    部門，本件3筆借款都是展期借款，辦理手續之程序，我們
    會請借款人拿新的借據給當事人回去簽名、蓋章後，我們再
    核對印章是否與原留存授信約定書上之印章相符，如果確認
    無誤後，我們才會讓當事人辦理展期，舊的相關資料就交還
    當事人，。」、「（問：在承辦本件借款期間是否見過被告
    丙○○？）沒有印象，因承辦案件實在太多了，如果印象沒
    記錯，我曾經見過被告丙○○的太太，她是來繳本件系爭3
    筆借款之放款利息。」等語詳實（見本院(二)卷第150、151頁
    ）；證人即系爭3筆借款之放款主辦人員庚○結證述：「（
    問：提示3份借據，有何意見？）3筆借款均係從79年開始借
    款，借款人、保證人均會在授信約定書上辦理對保手續，縱
    使對保人無法至銀行來，銀行也會派員與當事人確認，並親
    自辦理對保手續，之後，對保程序，對保人均須親自核對對
    保簽章，之後借款與保證都會依照他們留存在我們銀行授信
    約定書上之印文作核章動作，無誤後才會放款，我是在80幾
    年接手放款業務，我是依據授信約定書核對印章符合，這3
    筆借款均係被告丙○○還款又借款，本件3筆借款之連帶保
    證人辛○○從未更動過，其中另一連帶保證人本為邱鏡煇變
    更為乙○○，本件因主債務人、連帶保證人我們都做過徵信
    動作，所以在我們那邊有留存授信約定書，被告丙○○要再
    向我們借款時，我們會提供借據請也拿回去請連帶保證人填
    載完畢再拿回借款，所以連帶保證人不需要到銀行對保手續
    ，我們只核對授信約定與借據上印章是否相符，如相符我們
    就放款，後來3份借款之連帶保證人變更為乙○○，我們就
    針對乙○○作徵信動作，3筆借款我們都是直接撥入被告丙○○在我們那邊開立之帳戶。」、「（問：提示3份授信約
    定書，有何意見？）這3份授信約定書都有請本人親自簽名
    、蓋章，有與本人對保。」、「我曾在社交場所遇見丙○○
    ，他也曾經謝謝我在放款業務上幫忙。」等語綦詳（見本院
    (一)卷第123至125頁）；證人即被告丙○○授信約定書之承辦
    人員戊○○結證稱：「79年間，我是擔任原告公司授信業務
    ，當初對保是我到被告丙○○住所對保，也有請被告丙○○
    本人簽名、用印，當時是丙○○先生要借款，但借款金額忘
    記了，剛開始先簽授信約定書，借款部分另外辦理。」、「
    （問：授信約定書是否被告丙○○親自簽名、用印？）是。
    」、「通常借款流程是當事人先填申請書向我們表示要借款
    金額，超過借款權限金額，我們會向總行申請核批，本件被
    告借款金額超過權限金額，所以係由總行核准，當事人要先
    填授信約定書、我們做對保確認動作，確認撥款前，我們會
    請當事人填載借據，撥款是直接撥到當事人帳戶。」等語明
    確（見本院(二)卷第153頁），且互核大致相符，堪信真實；
    又查，系爭3筆借款均係以借新還舊方式多次展期續借，且
    借款之金額均是直接撥款入被告丙○○在原告銀行所開設之
    帳戶內，而於各該借款之利息繳付期日前，被告丙○○均會
    將應繳付之借款利息存入前開帳戶內，俾利原告銀行自該帳
    戶扣款繳付利息，此有被告丙○○所不爭之存款往來明細表
    、原告銀行轉帳收入傳票、存摺類存款取款憑條及放款利息
    、手續費收入傳票等件在卷可憑，亦堪認屬實；第查，被告
    丙○○復曾出具信函坦承確有向原告銀行借貸共9,000,000
    元之款項，並懇請原告銀行體諒國內經濟不景氣，及其因遭
    往來廠商倒債，致財務拮据，週轉困難之情，期能調降放款
    利率等語，此並有被告丙○○所不爭之申請書附卷可徵，準
    據上述各情，堪認系爭3筆借款確均係被告丙○○所借無訛
    ，復參以被告丙○○亦自承：伊係因監察院查核申報財產資
    料，告知伊有系爭3筆借款未列入申報情形，伊才知悉系爭3
    筆借款之事，後來不得已才將系爭3筆借款列入財產申報等
    語（見本院(二)卷第152頁），是倘被告丙○○確未向原告借
    貸系爭3筆借款，又何須於監察院糾正後，乃即將系爭3筆借
    款列入財產申報，更足證系爭3筆借款確均係被告丙○○所
    借等情，堪認實在，則被告丙○○辯稱伊對系爭3筆借款之
    事均不知情，而系爭3筆借款亦均非伊所借，應係林宗緒夥
    同丁○○冒貸云云，均顯非事實，無足採信。
  3.被告丙○○雖又辯稱：兩造授信約定書第10條之約定，業因
    違反民法第247條之1之規定，應認無效云云。惟按民法第24
    7條之1係規定依照當事人一方預定用於同類契約之條款而訂
    定之契約，為左列各款之約定，按其情形顯失公平者，該部
    分約定無效：一、免除或減輕預定契約條款之當事人之責任
    者。二、加重他方當事人之責任者。三、使他方當事人拋棄
    權利或限制其行使權利者。四、其他於他方當事人有重大不
    利益者。」，所謂定型化契約之條款因違反誠信原則，顯失
    公平，而無效者，係以契約當事人之一方於訂約當時處於無
    從選擇締約對象或無拒絕締約餘地之情形，而簽訂顯然不利
    於己之約定為其要件。且依該條規定，僅顯失公平之條款部
    分之約定規定為無效，並不當然宣告全部契約均無效。經查
    ，系爭授信約定書為原告預定用於其銀行同類借款契約條款
    所訂，自屬定型化契約無疑，惟被告丙○○與原告所簽訂之
    授信約定書第10條係約定：「凡持有貴行發給立約人之擔保
    物收據或保管或立約人印鑑，前往貴行請求返還或更換擔保
    物及其有關文件者，均視為立約人之代理人，貴行得准予返
    還或更換之。」，是依前開約定內容並無因此而免除或減輕
    銀行之責任，亦未因此而加重訂約當事人之責任，或使訂約
    當事人拋棄或限制其權利之行使，或有其他重大不利益情形
    ，反使訂約當事人可授權代理人持約定印鑑前往銀行辦理返
    還或更換擔保物及其有關文件等事宜，致訂約當事人辦理前
    開事宜更為便捷，亦符合金融實務之慣例，顯難認有何違反
    誠信原則，顯失公平情形，則前開約定內容實難認無效，則
    被告丙○○此部分所辯，已非足取。況查，細譯前開授信約
    定書第10條之約定係指持約定印鑑之代理人，前往銀行辦理
    返還或更換擔保物及有關文件之事宜，惟本件並無請求返還
    或更換擔保物之情形，而本院亦未援引前開約定為認定之依
    據，則被告丙○○前開亦非足取。
  4.至被告乙○○則辯稱：伊雖有簽訂授信約定書，惟伊並不知
    悉為何要簽訂授信約定書云云。惟據證人即原告承辦人員壬○○結證稱：關於乙○○授信約定書之簽訂事宜係由伊承辦
    處理的，本件是乙○○親自到原告銀行辦理對保事宜，對保
    的日期就是授信約定書上的日期，依銀行規定保證人要出示
    身分證、印鑑，當天乙○○亦有交付身分證、駕駛執照及印
    章，伊並有當場影印附在本件借款之資料內，伊拿出授信約
    定書請連帶保證人乙○○簽名，一般在處理時，立約人欄及
    對保欄，伊會請客戶親自簽名、蓋章，另留存印鑑章欄格子
    內，伊亦會請客戶親自蓋章，至於其他部分，伊擔心客戶印
    章蓋不清楚，所以經由客戶同意後，由客戶交付印章，伊幫
    忙蓋用，本件情形亦屬相同，乙○○對於伊係要擔任被告丙○○之連帶保證人事宜，應是非常清楚等語詳實（見本院(二)
    卷第126頁），而被告乙○○亦自承：其於簽訂授信約定書
    當日確有交付身分證、駕駛執照及名片等語（見本院(二)卷第
    180頁），並有被告乙○○之身分證影本、駕駛執照影本及
    名片附卷可稽（見本院(二)卷第131、132頁），且查，被告乙○○授信約定書簽署日期為91年2月7日，而是時被告乙○○
    確在國內，並未有出境紀錄，此亦有內政部警政署入出境管
    理局94年11月21日境信品字第09410355690號函所檢附被告
    乙○○入出國日期證明書在卷可參（見本院(二)卷第136至137
    頁），依此，足徵證人壬○○所證前情屬實；又據證人丁○○證述：伊與乙○○很熟，乙○○是丙○○的司機兼秘書，
    均是認識幾十年朋友了，乙○○對於他是系爭3筆借款之連
    帶保證人之事非常清楚，而乙○○也曾因另案擔任連帶保證
    人，致房屋遭銀行查封之事，前來詢問銀行是否可撤銷查封
    事宜等語綦詳（見本院(二)卷第157頁），再觀之被告乙○○
    於簽訂授信約定書當日所提出之名片觀之，其上名銜確載明
    「立法委員丙○○國會辦公室秘書乙○○」，而被告乙○○
    前確曾擔任被告丙○○之司機兼秘書，惟期間曾有一段時間
    至大陸發展，現又返國擔任被告丙○○之司機兼秘書之情，
    亦據被告丙○○自承無訛（見本院(二)卷第158頁），足見證
    人丁○○所證前詞尚非虛妄；復參以，被告乙○○為45年10
    月21日出生，於簽訂系爭授信約定書是時為45餘歲，已逾不
    惑之年，且其學歷為大專畢業，曾在中油公司擔任巡管員，
    此為其所自承，堪認其有一定之學識及社會經驗，佐以是時
    ，被告乙○○為被告丙○○之秘書兼司機，亦見其等關係密
    切，情誼匪淺，則被告乙○○就其簽訂授信約定書係為擔任
    被告丙○○向原告借款之連帶保證人乙事，斷無未悉之理，
    ，則被告乙○○前開所辯顯非可採。
  5.至被告辛○○、乙○○雖另辯稱：其等並未在系爭3筆借款
    之借據上簽名，原告復未對其等為對保手續云云。惟按與金
    融機關交易，須使用留在該機關印鑑卡之印鑑，此為週知之
    事實（最高法院79年度台上字第2608號判決參照）。經查，
    系爭3筆借款均是於屆期後以借新還舊之方式辦理展期，於
    最初借款時，均有經過對保手續，並簽訂授信約定書，留存
    印鑑卡等情，已詳如前述，而依兩造授信約定書第2條約定
    ：「立約人因名稱、組織、章程內容、印鑑、代表人、代表
    人權限範圍或其他足以影響貴行權益變更情事發生時，應即
    以書面將變更情事通知貴行，並辦妥變更或註銷留存印鑑之
    手續，於未為前項通知及變更或註銷留存印鑑手續前與貴行
    鑑為之交易，立約人均願負其責任，如因而造成貴行損害，
    並負賠償責任。」，又被告辛○○之印鑑卡上載明：「逕啟
    者本戶向貴行所為一切往來之印鑑以右列印鑑為憑，即請查
    照存驗為荷」，而依被告乙○○授信約定書第14條則約定：
    「為便於嗣後立約人與貴行一切受（授）信往來（含立約條
    之保證行為），立約人茲同意，除另有約定外，憑後列留存
    印鑑式樣蓋（簽）於受（授）信契據，即生效力（本條為個
    別商議條款）。」，依此，足見被告辛○○、乙○○業已與
    原告約定將來被告辛○○、乙○○與原告所簽訂之任何契約
    ，只要蓋用被告辛○○、乙○○所留存之印鑑章，即可發生
    契約效力，無庸簽名。而查，系爭3筆債務均係借款屆期後
    ，以借新還舊方式展延，原債務均仍未消滅，又系爭3筆借
    據上之印文確與被告3人授信約定書及印鑑卡上之印文核屬
    相符等情，亦如前所述，則依前開約定，兩造顯已成立保證
    契約，則被告辛○○、乙○○依前開授信約定書上之保證條
    款，仍應就被告丙○○之系爭3筆借款負連帶保證之責任，
    是被告辛○○、乙○○前開所辯其等並未在系爭3筆借款之
    借據上簽名，毋庸就系爭3筆借款負連帶保證責任云云，即
    非足採。次按對保並非保證契約之成立或生效要件，其目的
    係為確保有無他人冒用保證人名義為保證行為而已，屬債權
    人債權確保之風險管理問題，是若保證人確有為債務人之債
    務為保證之意思，縱係由他人代理為之，亦不因債權人未履
    行對保程序，遽認不生保證效力。況對保程序，當面對保固
    可，依民法第3條第2項規定：「如有用印章代簽名者，其簽
    章與簽名生同等效力。」是簽名得以簽章代之，本件被告辛○○、乙○○依前述授信約定書與原告之特別約定，以核對
    留存印鑑式樣之方法，踐行對保程序，此經證人庚○、壬○○、蘇鴻枝、戊○○及丁○○等人證述無訛，均詳如前述，
    此亦符合金融界之慣例，殊難謂原告有何輕率或有何營運管
    理上之疏失，則被告辛○○、乙○○辯稱系爭3筆借款，原
    告均未與其踐行對保程序，顯有重大疏失云云，亦非足採。
  6.綜上所述，被告丙○○確有邀同被告辛○○、乙○○擔任連
    帶保證人向原告借貸系爭3筆款項等情堪可認定，則被告前
    開所辯均不足採，原告上開主張堪信為真實。
伍、按消費借貸者，謂當事人一方移轉金錢或其他代替物之所有
    權於他方，而約定他方以種類、品質、數量相同之物返還之
    契約，民法第474條第1項定有明文；又稱保證者，謂當事人
    約定一方於他方債務人不履行債務時，由其代負履行責任之
    契約，民法第739條定有明文。另保證債務之所謂連帶，係
    指保證人與主債務人負同一債務，對於債權人各負全部給付
    之責任者而言，此就同法第272條第1項規定連帶債務之文義
    參照觀之甚明，最高法院45年台上字第1426號著有判例可資
    參照。本件被告丙○○確有邀同被告辛○○及乙○○擔任連
    帶保證人向原告借貸系爭3筆借款，現仍積欠本金共9,000,0
    00元及如附表所示之利息、違約金迄未清償等情，均詳如前
    述，從而，原告依消費借貸及連帶保證之法律關係，訴請被
    參連帶給付如主文第1項所示之金額、利息及違約金，即無
    不合，應予准許。
陸、兩造均陳明願供擔保，請准宣告假執行或免為假執行，核均
    無不合，爰分別酌定相當之擔保金准許之。
柒、本件事證已臻明確，兩造其餘主張、陳述及所提之證據，經
    審酌後，或與判決結果無涉，或與本件爭點無關，或無礙於
    本院前述之認定，爰不一一論述，又本院既經認定被告丙○○確有邀同被告辛○○及乙○○擔任連帶保證人向原告借貸
    系爭3筆借款，且迄未清償等情，業詳如前述，而證人丁○○就前情亦已於本院證述詳實，則被告丙○○之訴訟代理人
    於最後言詞辯論期日，當庭具狀聲請傳喚證人邱鏡煇、林宗
    緒及丁○○等人，欲證明系爭3筆借款應係林宗緒夥同丁○○冒用被告丙○○之名借貸云云，顯與事實不符，核無傳喚
    調查之必要，附此敘明。
據上論結，本件原告之訴為有理由，依民事訴訟法第385條第1項
前段、第85條第2項、第390條第2項、第392條第2項，判決如主文
。
中    華    民    國    95    年    3     月    1     日
                  民事第一庭    法  官  高敏俐
以上正本係照原本作成。
如對本判決上訴，須於判決送達後20日內向本院提出上訴狀。
中    華    民    國    95    年    3     月    1     日
                                書記官  洪木志
附表：
┌─┬─────┬─────────────┬────────────────────────┐
│編│ 計息本金 │     應 付 之 利 息       │       應 付 之 逾  期  違  約  金              │
│  │（新臺幣）├─────────┬───┼─────────┬──────────────┤
│號│          │     起 訖 日     │利 率 │     起 訖 日     │          利     率         │
├─┼─────┼─────────┼───┼─────────┼──────────────┤
│ 1│3,000,000 │自92年8月10日起至 │年息百│自92年8月10日起至 │逾期6個月以內者，按左開利率 │
│  │元        │清償日止          │分之  │清償日止          │百分之10，超過6個月以上者， │
│  │          │                  │4.5   │                  │按左開利率百分之20計付違約金│
├─┼─────┼─────────┼───┼─────────┼──────────────┤
│ 2│3,000,000 │自92年9月12日起至 │年息百│自92年9月12日起至 │逾期6個月以內者，按左開利率 │
│  │元        │清償日止          │分之  │清償日止          │百分之10，超過6個月以上者， │
│  │          │                  │4.5   │                  │按左開利率百分之20計付違約金│
├─┼─────┼─────────┼───┼─────────┼──────────────┤
│ 3│3,000,000 │自92年10月3日起至 │年息百│自92年10月3日起至 │逾期6個月以內者，按左開利率 │
│  │元        │清償日止          │分之  │清償日止          │百分之10，超過6個月以上者， │
│  │          │                  │4.5   │                  │按左開利率百分之20計付違約金│
└─┴─────┴─────────┴───┴─────────┴──────────────┘


司法院資訊處製作；財團法人民間司法改革基金會備份。
